# 请教陈版主关于中信银行零钱宝的列报问题

提问人：Allen8 时间：2022-02-23 11:05:06
陈版主，您好！请问客户在某个银行账户开通务，是以活期银行存款为基础，根据客户的存款变化和对中信银行的贡献值等因素综合考虑，但是安全性和流动性和活期存款一样，请问这种是否可以作为货币资金？还是应当重分类至用以公允价值计量且其变动计入当期损益的金融资产。
谢谢！
6d2214cdb96e06d95c86f0f0c6f867b.png (144.39 KB, 下载次数: 9)
2022-2-23 11:01 上传

回答人：chenyiwei
这种业务中的客户收益取决于“客户的存款变化和对中信银行的贡献值等因素综合考虑”，表明已不属于一般意义上的“本金+利息的基本借贷安排”，理论上应分类为以公允价值计量且其变动计入当期损益的金融资产。其会计处理模式可参照结构性存款。